臺灣士林地方法院民事裁定
110年度消債清字第121號
債  務  人  曾文駿  
代  理  人  陳祥彬律師（法扶律師）
上列當事人聲請清算事件，本院裁定如下：
    主  文
債務人曾文駿自中華民國一百一十一年五月二十七日十七時起開
始清算程序。
命司法事務官進行本件清算程序。
    理  由
一、按債務人對於金融機構負債務者，在聲請更生或清算前，應
    向最大債權金融機構請求協商債務清償方案，或向其住、居
    所地之法院或鄉、鎮、市、區調解委員會聲請債務清理之調
    解。消費者債務清理條例第151條第1項定有明文。次按債務
    人不能清償債務或有不能清償之虞，於法院裁定開始更生程
    序或許可和解或宣告破產前，得向法院聲請清算。觀諸同條
    例第3條、第80條規定自明。再按，法院開始清算程序之裁
    定，應載明其年、月、日、時，並即時發生效力。法院開始
    更生或清算程序後，得命司法事務官進行更生或清算程序，
    必要時得選任律師、會計師或其他適當之自然人或法人一人
    為監督人或管理人。復為同條例第83條第1項、第16條第1項
    所明定。
二、聲請意旨略以：伊有不能清償債務情事，前已向法院聲請調
    解，惟調解不成立。伊又未經法院裁定開始更生程序或許可
    和解或宣告破產，爰聲請清算等語。
三、經查，債務人所主張之上開事實，有債務人現戶全戶戶籍謄
    本（見本院110年度司消債調字第292號卷，下稱調解卷，第
    15頁）、財團法人金融聯合徵信中心當事人綜合信用報告之
    債務清理條例前置協商專用債權人清冊（見調解卷第7頁至
    第9頁）、財團法人金融聯合徵信中心當事人綜合信用報告
    （見本院卷一第54頁至第66頁）、108至109年度綜合所得稅
    各類所得資料清單（見調解卷第11頁至第12頁）、全國財產
    稅總歸戶財產查詢清單（見調解卷第10頁）、調解不成立證
    明書（見調解卷第42頁）、車號000-0000之汽車新領牌照登
    記書（見本院卷二第176頁）、車號000-0000行照（見本院
    卷二第186頁）、金融機構之存款交易明細及存摺資料（見
    本院卷一第112頁至第144頁、卷二第182頁至第184頁）、中
    華民國人壽保險商業同業公會保險業通報作業資訊系統資料
    查詢結果表（見本院卷一第158頁至第159頁）、全球人壽保
    險事業股份有限公司111年2月15日全球壽(保全)字第111021
    5015號函及附件（見本院卷一第320頁至第322頁）、南山人
    壽保險股份有限公司111年2月21日(111)南壽保單字第C0510
    號函及附件（見本院卷二第28頁至第30頁）、富邦人壽保險
    股份有限公司111年3月16日陳報狀（見本院卷二第166頁）
    、勞工保險被保險人投保資料表及明細（見調解卷第14頁）
    、臺北市社會住宅租賃契約書（見本院卷一第176頁至第204
    頁）等為證，堪信為真實。是債務人目前任職於塔圖科技股
    份有限公司，每月薪資新臺幣（下同）4萬6,215元（見本院
    卷二第184頁），名下尚有民國105年出廠之汽車1台、民國1
    10年出廠之機車1台、4份有效保單及現金39萬1,184元（見
    本院卷二第174頁），上開車輛經車行估價現值分別為27萬
    元、5萬1,308元（見本院卷二第10頁、第188頁），而保單
    經計算之解約金分別為1萬4,335元、1,467元、4萬5,752元
    、2,954元，業經全球人壽保險事業股份有限公司、南山人
    壽保險股份有限公司、富邦人壽保險股份有限公司函覆在卷
    （見本院卷一第322頁、卷二第30頁、第166頁）。惟債務人
    負擔之債務依債權人清冊所載至少2,390萬5,732元（見調解
    卷第5頁），故其主張有不能清償債務情事，應可認定。此
    外，復查債務人無同條例第6條第3項、第8條或第82條第2項
    所定駁回清算聲請之事由存在，則債務人聲請清算，洵屬有
    據。揆諸首揭規定，應予裁定開始清算程序，並命司法事務
    官進行本件清算程序。
四、爰裁定如主文。
中　　華　　民　　國　　111 　年　　5 　　月　　27　　日
                  民事第三庭  法  官   劉育琳  
以上正本係照原本作成。
本件裁定不得抗告。
中　　華　　民　　國　　111 　年　　5 　　月　　27　　日
                              書記官   邱勃英